---
title: "u1939659_part1"
author: "Diallo"
date: "1 de diciembre de 2018"
output: html_document
---

```{r setup, include=FALSE}
knitr::opts_chunk$set(echo = TRUE)
```

```{r}
library("dplyr")
library("ggplot2")
load("~/practica1/emex/emex.RData")
```
#select vars

**Feu un grafic on es mostrin unicament els municipis provinents de la provincia de Tarragona. Feu que el grafic mostri els municipis d una mateixa comarca amb el mateix color. Introduiu una llegenda. [1.5 punts]**

```{r}
df <- emex.data %>%
select(mun, comarques=com, prov,long=f328,lat=f329) %>%
filter(prov=="Tarragona")

```

```{r}
ggplot(data=df, aes(x = lat,y = long,color=comarques))+ 
  geom_point(aes(group=comarques))
```

**Feu un grafic com l’anterior on es mostrin les longituds i latituds mitjanes dels municipis de cada comarca. Feu el grafic unicament amb les comarques de la provincia Tarragona. [1.5 punts]**

```{r}
 meanlt <- df %>%
  group_by(comarques) %>%
  summarise(mitjanaLatitud=mean(lat,na.rm = TRUE),mitjanaLongitud=mean(long,na.rm = TRUE))
```
```{r}
ggplot(data=meanlt, aes(x = mitjanaLatitud,y = mitjanaLongitud,color=comarques))+ 
  geom_point(aes(group=comarques))
```

**Modifica l execucio del chunk anterior per a poder calcular la distancia mitjana, mediana, maxima i mínima entre els municipis d una mateixa comarca. Restringeix-te a la provincia de Girona. Tambe inclou alguna mesura de variabilitat. Presenta els resultats en una taula. [1.5 punts]**


```{r}
LATKM = 111 
LONKM = 90
# La funció zout converteix la matriu de distàncies en un vector i elimina les distàncies
# entre un mateix municipi.
zout = function(x) unlist(x)[unlist(x) != 0]
dfknir<-emex.data %>% 
  mutate(latkm = LATKM * f328, lonkm = LONKM) %>%
  filter(prov == 'Girona') %>%
  group_by(com) %>%
  do(d = dist(select(., latkm, lonkm))) %>%
  mutate(
    mean.dist = mean(zout(d), na.rm=TRUE),median.dist = median(zout(d), na.rm=TRUE),min.dist = min(zout(d), na.rm=TRUE),max.dist = max(zout(d), na.rm=TRUE)) %>%
  select(-d)
```
```{r}
library(knitr)
dfknir %>% 
  head() %>% 
  kable()
```

