---
title: "u1939659_part2"
author: "Diallo"
date: "1 de diciembre de 2018"
output: html_document
---

```{r setup, include=FALSE}
knitr::opts_chunk$set(echo = TRUE)
library("dplyr")
```

```{r}
mostreig = function(.data, udg_id){
  set.seed(as.numeric(gsub("u", "", udg_id, fixed = TRUE)))
  .data %>%
    sample_n(100)
}
emex.mostra = mostreig(emex.data, 'u1939659')
```

**Feu una descriptiva numerica i grefica de la variable proporcio de dones del municipi. (utilitzeu les variables amb codi t195 a la columna t.code del dataframe emex.desc). [1.5 punts]**

```{r}
  Homes <- emex.mostra %>%
  select(mun,com,prov,ca,f320,f321) %>%
  group_by(com) %>%
  summarise(gender=sum(f320,na.rm = TRUE))
```

```{r}
  Dones <- emex.mostra %>%
  select(mun,com,prov,ca,f318,f321) %>%
  group_by(com) %>%
  summarise(gender=sum(f318,na.rm = TRUE))
```


```{r}
p <- ggplot(NULL, aes(com, gender)) + 
  geom_bar(aes(fill = "Dones"), data = Homes, alpha = 0.5,stat = "identity") +
  geom_bar(aes(fill = "Homes"), data =Dones, alpha = 0.5,stat = "identity")+
  coord_flip()+
  ggtitle("Proporcio de dones i homes per municipi")+
  theme(plot.title = element_text(hjust = 0.5))
p
```
*Veiem que la proporcio d homes i dones es bastant igualada en la majoria de municipis*
*a excepcio, dels municipis amb major poblacio que aquesta proporcio ja no es tan igual*
*si no que la quantitat de dones es major.*

**Repetiu les descriptives anteriors per Provincies. Comenteu-les. [1.5 punts]**

```{r}
  HomesP <- emex.mostra %>%
  select(mun,com,prov,ca,f320,f321) %>%
  group_by(prov) %>%
  summarise(gender=sum(f320,na.rm = TRUE))
```

```{r}
  DonesP <- emex.mostra %>%
  select(mun,com,prov,ca,f318,f321) %>%
  group_by(prov) %>%
  summarise(gender=sum(f318,na.rm = TRUE))
```


```{r}
p <- ggplot(NULL, aes(prov, gender)) + 
  geom_bar(aes(fill = "Homes"), data = HomesP, alpha = 0.5,stat = "identity") +
  geom_bar(aes(fill = "Dones"), data =DonesP, alpha = 0.5,stat = "identity")+
  coord_flip()+
  ggtitle("Proporcio de homes i dones per provencia")+
  theme(plot.title = element_text(hjust = 0.5))
p
```

*Ara veiem que per provincies, en les que hi ha major poblacio, hi ha mes homes.
Podem concloure que a mesura que la poblacie aumenta la proporcio de dones i homes difereix
en major quantitat, afavorint a les dones en municipis i als homes en provincies.*


**El seguent chunk crea un dataframe anomenat df.bestiar que conte una columna anomenada bestiar amb el tipus de bestiar mes abundant al municipi. Descriviu aquest variable de forma numerica i grafica. Comenta el que obtinguis. [1.5 punts]**

```{r}
select_vars = function(.data, info){
  # Es comprova que les variables demanades existeixin.
  if( !all(w <- info %in% names(.data)) ){
    stop(sprintf("Variables %s are not available", 
                 paste(names(info)[!w], collapse = ', ')))
  }
  .data %>% 
    dplyr::select_(.dots = c('mun', info))
}
```


```{r}
library(tidyr)
bestiar = emex.desc %>%
  subset(t.code == 't140') %>%
  pull(f.desc)
lbestiar = emex.desc %>%
  subset(t.code == 't140') %>%
  pull(f.code) %>%
  lapply(identity) %>%
  setNames(bestiar)
lbestiar=as.vector(lbestiar)
df.bestiar = emex.mostra %>%
  select_vars(lbestiar) %>%
  gather(bestiar, n, -mun) %>%
  group_by(mun) %>%
  na.omit() %>%
  summarise(
    bestiar = bestiar[which.max(n)]
    )
df.bestiar
```

```{r}
df.bestiar %>% ggplot(aes(bestiar)) + 
  geom_bar(fill="pink")+
ggtitle("Proporcio de Bestiar per Catalunya")+
  theme(plot.title = element_text(hjust = 0.5))
```

*Veiem que el bestiari que més abunda es l Aviram, sent gairebe el 50% del bestiar. I per contra el que menys abunda es el cabrum amb menys del 5% del bestiar.*


**Descriviu la variable anterior per provincies. (haureu d afegir la informacio de la comarca al dataframe df.bestiar). [1.5 punts]**

```{r}
 df.com.prov <- emex.mostra %>% 
  select(com,mun,prov,f141,f142,f144,f145,f146,f147,f252) %>%
  na.omit() %>%
  arrange(mun) %>% select(com,prov)
df.com.prov<-cbind(df.bestiar,df.com,df.prov)
```

```{r}

df.com.prov %>% 
  ggplot(aes(x=prov,y=bestiar)) + 
  geom_bar(aes(fill=bestiar),stat = "identity")+
  ggtitle("Proporcio de Bestiar per provincies")+
  theme(plot.title = element_text(hjust = 0.5))

```
Per provincies veiem que Barcelona te mes bestiar. Tambe podem veure que els
porcins son els que mes presencia tenen. A Girona i a Lleida nomes hi ha quatre tipus
i en canvi a Tarragona hi ha de tots els tipus.

