---
title: "u1939659_part2"
author: "Diallo"
date: "1 de diciembre de 2018"
output: html_document
---

```{r setup, include=FALSE}
knitr::opts_chunk$set(echo = TRUE)
library("dplyr")
```

```{r}
mostreig = function(.data, udg_id){
  set.seed(as.numeric(gsub("u", "", udg_id, fixed = TRUE)))
  .data %>%
    sample_n(100)
}
emex.mostra = mostreig(emex.data, 'u1939659')
```
Feu una descriptiva numèrica i gràfica de la variable proporció de dones del municipi. (utilitzeu les variables amb codi t195 a la columna t.code del dataframe emex.desc). [1.5 punts]

```{r}
  Homes <- emex.mostra %>%
  select(mun,com,prov,ca,f320,f321) %>%
  group_by(com) %>%
  summarise(gender=sum(f320,na.rm = TRUE))
```

```{r}
  Dones <- emex.mostra %>%
  select(mun,com,prov,ca,f318,f321) %>%
  group_by(com) %>%
  summarise(gender=sum(f318,na.rm = TRUE))
```


```{r}
p <- ggplot(NULL, aes(com, gender)) + 
  geom_bar(aes(fill = "Dones"), data = Homes, alpha = 0.5,stat = "identity") +
  geom_bar(aes(fill = "Homes"), data =Dones, alpha = 0.5,stat = "identity")+
  coord_flip()+
  ggtitle("Proporcio de dones i homes per municipi")+
  theme(plot.title = element_text(hjust = 0.5))
p
```
Veiem que la proporció d'homes i dones es bastant igualada en la majoria de municipis
a excepció, dels municipis amb major població que aquesta proporció ja no es tan igual
si no que la quantitat de dones és major.


Repetiu les descriptives anteriors per Províncies. Comenteu-les. [1.5 punts]
```{r}
  HomesP <- emex.mostra %>%
  select(mun,com,prov,ca,f320,f321) %>%
  group_by(prov) %>%
  summarise(gender=sum(f320,na.rm = TRUE))
```

```{r}
  DonesP <- emex.mostra %>%
  select(mun,com,prov,ca,f318,f321) %>%
  group_by(prov) %>%
  summarise(gender=sum(f318,na.rm = TRUE))
```


```{r}
p <- ggplot(NULL, aes(prov, gender)) + 
  geom_bar(aes(fill = "Homes"), data = HomesP, alpha = 0.5,stat = "identity") +
  geom_bar(aes(fill = "Dones"), data =DonesP, alpha = 0.5,stat = "identity")+
  coord_flip()+
  ggtitle("Proporcio de homes i dones per provencia")+
  theme(plot.title = element_text(hjust = 0.5))
p
```
Ara veiem que per províncies, en les que hi ha major població, hi ha més homes.

Podem concloure que a mesura que la població aumenta la proporció de dones i homes difereix
en major quantitat, afavorint a les dones en municipis i als homes en províncies.


El següent chunk crea un dataframe anomenat df.bestiar que conté una columna anomenada bestiar amb el tipus de bestiar més abundant al municipi. Descriviu aquest variable de forma numèrica i gràfica. Comenta el que obtinguis. [1.5 punts]
```{r}
select_vars = function(.data, info){
  # Es comprova que les variables demanades existeixin.
  if( !all(w <- info %in% names(.data)) ){
    stop(sprintf("Variables %s are not available", 
                 paste(names(info)[!w], collapse = ', ')))
  }
  .data %>% 
    dplyr::select_(.dots = c('mun', info))
}
```


```{r}
library(tidyr)
bestiar = emex.desc %>%
  subset(t.code == 't140') %>%
  pull(f.desc)
lbestiar = emex.desc %>%
  subset(t.code == 't140') %>%
  pull(f.code) %>%
  lapply(identity) %>%
  setNames(bestiar)
lbestiar=as.vector(lbestiar)
df.bestiar = emex.mostra %>%
  select_vars(lbestiar) %>%
  gather(bestiar, n, -mun) %>%
  group_by(mun) %>%
  na.omit() %>%
  summarise(
    bestiar = bestiar[which.max(n)]
    )
df.bestiar
```

```{r}
df.bestiar %>% ggplot(aes(bestiar)) + 
  geom_bar(fill="pink")+
ggtitle("Proporcio de Bestiar per Catalunya")+
  theme(plot.title = element_text(hjust = 0.5))
```
Veiem que el bestiari que més abunda és l'Aviram, sent gairebé el 50% del bestiar. I per contra
el que menys abunda és el cabrum amb menys del 5% del bestiar.


Descriviu la variable anterior per províncies. (haureu d’afegir la informació de la comarca al dataframe df.bestiar). [1.5 punts]
```{r}
 df.com.prov <- emex.mostra %>% 
  select(com,mun,prov,f141,f142,f144,f145,f146,f147,f252) %>%
  na.omit() %>%
  arrange(mun) %>% select(com,prov)
df.com.prov<-cbind(df.bestiar,df.com,df.prov)
```
 
df.bestiar %>% ggplot(aes(bestiar)) + 
  geom_bar(fill="pink")
df.bestiar$mun

```{r}

df.com.prov %>% 
  ggplot(aes(x=prov,y=bestiar)) + 
  geom_bar(aes(fill=bestiar),stat = "identity")+
  ggtitle("Proporcio de Bestiar per provincies")+
  theme(plot.title = element_text(hjust = 0.5))

```
Per províncies veiem que Barcelona té més bestiar. També podem veure que els
porcins són els que més presència tenen. A Girona i a Lleida només hi ha quatre tipus
i en canvi a Tarragona hi ha de tots els tipus.

